---
title: "lab02"
author: "Gabriel Marcondes e Rafael Koraicho"
date: "February 21, 2016"
output: html_document
---

# Leitura de dados 

```{r}
library(readr)
library(httr)
library(xml2)
library(rvest)

pnud <- 'C:/Users/Rafael/Desktop/dados/pnud2_linux.csv'
pnud2_linuxcsv <- read.csv("C:/Users/Rafael/Desktop/dados/pnud2_linux.csv", header = TRUE, sep="\t", dec = ",")

pnud <- 'C:/Users/Rafael/Desktop/dados/pnud2_win.csv'
pnud2_wincsv <- read.csv("C:/Users/Rafael/Desktop/dados/pnud2_win.csv",  header = TRUE, sep="\t", dec = ",")

pnud <- 'C:/Users/Rafael/Desktop/dados/pnud_linux.csv'
pnud_linuxcsv <- read.csv("C:/Users/Rafael/Desktop/dados/pnud_linux.csv", header = TRUE, sep="\t", dec = ",")

pnud <- 'C:/Users/Rafael/Desktop/dados/pnud_win.csv'
pnud_wincsv <- read.csv("C:/Users/Rafael/Desktop/dados/pnud_win.csv", header = TRUE, sep="\t", dec = ",")

pnud <- 'C:/Users/Rafael/Desktop/dados/pnud_win.txt'
pnud_wintxt <- read.table("C:/Users/Rafael/Desktop/dados/pnud_win.txt", header = TRUE, sep="\t", dec = ",")

pnud <- 'C:/Users/Rafael/Desktop/dados/pnud_linux.txt'
pnud_linuxtxt <- read.table("C:/Users/Rafael/Desktop/dados/pnud_linux.txt", header = TRUE, sep="\t", dec = ",")

pnud <- 'C:/Users/Rafael/Desktop/dados/pnud.rds'
pnud_rds <- readRDS(file = pnud)

pnud <- 'C:/Users/Rafael/Desktop/dados/pnud.rda'
pnud_rda <- read.table(file = pnud, numerals = c(na.strings = "NA", skipNul = FALSE))

summary(pnud_rds, digits = 10)
summary(pnud_rda, digits = 10)
summary(pnud_linuxcsv, digits = 10)
summary(pnud_linuxtxt, digits = 10)
Summary(pnud_wincsv, digits = 10)
summary(pnud_wintxt, digits = 10)
summary(pnud2_wincsv, digits = 10)
summary(pnud2_linuxcsv, digits = 10)
```

# Parte 2: descritiva básica


```{r eval=FALSE}
link_pnud <- 'https://www.dropbox.com/s/seqctcl46qeemgu/pnud_simplificado.rds?dl=1'
tmp <- tempfile()
httr::GET(link_pnud, httr::write_disk(tmp))
pnud <- readRDS(tmp)
file.remove(tmp)
``` 

## Questões

### Quais são os seis municípios com os maiores IDH municipais em 2010

```{r}
pnud %>% 
  select(ano, municipio, idhm) %>%
  filter(ano == 2010) %>%
  arrange(desc(idhm)) %>%
  head(6)
```

### Qual é a unidade federativa com menor expectativa de vida média, ponderada pela população dos municípios em 2000.

```{r}
pnud %>%
  mutate(x = sum(espvida*pesotot)/sum(pesotot)) %>%
  select(ano, ufn, espvida, pesotot, x) %>%
  filter(ano == 2000)  
```

### Quais são os municípios outliers com relação ao índice de Gini em 1991 e em 2010 
```{r}
pnud %>%
  mutate(outliers = mean(gini) + 2 * sd(gini)) %>%
  select(ano, municipio, gini, outliers) %>%
  filter(ano == 1991)

pnud %>%
  mutate(outliers = mean(gini) + 2 * sd(gini)) %>%
  select(ano, municipio, gini, outliers) %>%
  filter(ano == 2010)
```

### Categorize a renda per capita e associe com a expectativa de vida.

```{r}
# complete aqui
```

### No nordeste o aumento de distribuição de renda foi maior do que no sudeste?

```{r}
# complete aqui
```

### Insira mais pelo menos 3 estudos que você ache interessante.

```{r}
# complete aqui
```

