---
title: "lab04"
author: "Gabriel Marcondes e Rafael Koraicho"
date: "February 21, 2016"
output: html_document
--- 

## Sobre ggplot2

```{r}
data(diamonds)
diamonds <- diamonds %>% tbl_df
```

## geom_point

**1.** Quais são os aspectos estéticos (aesthetics) exigidos (obrigatórios) da função geom_point()?

**Resposta:** help(geom_point)
"Os pontos a serem plotados no gráfico (x,y)."

**2.** Faça um gráfico de dispersão do preço (price) pela variável quilates (carat). Utilize as funções xlab() e ylab() para trocar os labels dos eixos x e y, respectivamente.

```{r}
ggplot(data = diamonds, aes(x = price, y = carat)) + 
  geom_point() +
  xlab("Preço") +
  ylab("Quilates")
```


**3.** Utilize a facets para fazer gráficos de dispersão do preço pela variável quilate (o mesmo gráfico do exercício 1) para cada nível da variável claridade (clarity).

```{r}
ggplot(data = diamonds, aes(x = price, y = carat, colour = clarity)) + 
  geom_point() +
  xlab("Preço") +
  ylab("Quilates") +
  facet_grid(~clarity)
```


### geom_histogram

**4.** Quais são os aspectos estéticos (aesthetics) exigidos (obrigatórios) da função geom_histogram()?

**Resposta:** help(geom_histogram)
"O ponto a serem plotado no gráfico (x)"

**5.** Faça um histograma da variável preço. Modifique a cor das barras de forma que elas não pareçam grudadas umas nas outras.

```{r}
ggplot(diamonds, aes(x = price)) +
  geom_histogram(color = "white")
```


**6.** Utilize a função geom_density() para adicionar ao gráfico anterior uma estimativa suavizada da densidade.?

```{r}
ggplot(diamonds, aes(x = price)) +
  geom_histogram(aes(y=..density..), color = "white") +
    geom_density(stat = "density", na.rm = FALSE, inherit.aes = FALSE)

```


### geom_boxplot

**7.** Quais são os aspectos estéticos (*aesthetics*) exigidos (obrigatórios) da função `geom_boxplot()`?

**Resposta:** help(geom_boxplot)
"O ponto a serem plotado no gráfico (x), o ponto medio, ponto de minimo, ponto de máximo, y máximo e y mínimo"


**8.** Faça boxplots da variável preço coloridos de acordo com a variável corte (cut)

```{r}
ggplot(diamonds, aes(x = cut, y = price, colour = cut)) +
  geom_boxplot()
 
ggplot(diamonds, aes(x = as.factor(price), y = cut, colour = as.factor(price))) + 
  geom_boxplot()
```


### geom_bar

**10.** Quais são os aspectos estéticos (*aesthetics*) exigidos (obrigatórios) da função `geom_bar()`?

**Resposta:** help(geom_bar)
"o ponto a ser plotado no gráfico (x)"

**11.** Faça um gráfico de barras do número de diamantes em cada categoria da variável cor (*color*).

```{r}
ggplot(diamonds, aes(x = color)) +
  geom_bar()
```


# Outra base de dados
## ECONOMICS

```{r}
library(dplyr)
library(tidyr)
library(lubridate)
head(economics)

```

**12** Faça um gráfico de dispersão do número de desempregados (eixo x) pelo tempo médio de desemprego (eixo y). Não se esqueça de alterar o label dos eixos.

```{r}
ggplot(economics, aes(x = unemploy, y = uempmed)) +
  geom_point() +
  xlab("Desemprego") +
  ylab("Tempo Medio de Desemprego")
```

**13** Faça o mesmo gráfico do exercício anterior, no entanto, os pontos devem ter cores diferentes para cada ano, seguindo uma escala contínua.

```{r}
ggplot(economics, aes(x = unemploy, y = uempmed, colour = as.factor(year(date)))) +
  geom_point() +
  xlab("Desemprego") +
  ylab("Tempo Medio de Desemprego")
```

**14** Faça um gráfico de linha do número de desempregados (eixo y) e a data (eixo x).

```{r}
ggplot(economics, aes(x = date, y = unemploy)) +
  geom_line()
```

**15** Repita o gráfico anterior, no entanto desta vez a periodicidade deve ser anual e o valor apresentado no eixo y deve ser o número médio de desempregados.

```{r}
ggplot(economics, aes(x = date, y = unemploy)) +
  geom_line()
```
